【裁判字號】    99,易,191
【裁判日期】    990615
【裁判案由】    竊盜等
【裁判全文】
臺灣宜蘭地方法院刑事判決               99年度易字第191號
公  訴  人  臺灣宜蘭地方法院檢察署檢察官
被      告  乙○○
上列被告因竊盜案件，經檢察官提起公訴（99年度偵字第1617號
），被告於審理期日就被訴事實為有罪陳述，經本院裁定進行簡
式審判程序，茲判決如下：
    主  文
乙○○犯攜帶兇器竊盜未遂罪，累犯，處有期徒刑伍月，如易科
罰金，以新台幣壹仟元折算壹日。扣案之一字起子壹支沒收。
    犯罪事實
一、乙○○前因違反肅清煙毒條例、麻醉藥品管理條例案件，經
    本院於民國84年10月16日，以83年度訴字第327號刑事判決
    分別判處有期徒刑3年6月、7月確定；另因違反醫師法案件
    ，經本院以84年度訴字第309號刑事判決判處有期徒刑5年，
    再經臺灣高等法院於85年11月28日，以85年度上易字第4162
    號刑事判決駁回上訴確定，並與前開有期徒刑3年6月、7月
    經臺灣高等法院以87年度聲字第392號裁定定應執行刑有期
    徒刑8年8月，於87年12月4日假釋出監，嗣經撤銷假釋執行
    殘刑4年11月20日；另因違反槍砲彈藥刀械管制條例案件，
    經本院於89年9月17日，以89年度宜簡字第160號刑事判決判
    處有期徒刑3月確定；另因竊盜、偽造文書案件，經本院於9
    0年5月31日，以89年度易字第453號刑事判決分別判處有期
    徒刑1年、3月確定，並與前開槍砲案件有期徒刑3月經本院
    以93年度聲字第769號裁定定應執行刑有期徒刑1年4月，並
    與前開殘刑有期徒刑4年11月20日接續執行後，於95年3月3
    日假釋出監，於95年3月14日假釋期滿，以已執行論（構成
    累犯）。詎未悔改，無視已有多次擊破他人車輛窗戶竊取其
    內物品及車輛之記錄，基於意圖為自己不法所有之竊盜犯意
    ，於99年4月7日凌晨3時50分許，在宜蘭縣礁溪鄉○○路29
    號旁之空地，以其所有、客觀上對於他人生命、身體具有危
    險性可供作兇器使用之一字起子，破壞甲○○所有停放在該
    空地之車牌號碼1810-VP號自用小貨車車門鎖，欲竊取該自
    用小貨車及車內財物，致使該鎖頭閉鎖功能喪失不堪用，經
    警巡邏路經該處發覺查獲，乙○○因而未能得手，當場並扣
    得該一字起子1支及與本案無關之手套1雙、老虎鉗3支、六
    角扳手1支、三角扳手1支。
二、案經被害人甲○○訴由宜蘭縣政府警察局礁溪分局報告台灣
    宜蘭地方法院檢察署檢察官偵查起訴。
    理  由
一、本件被告所犯係死刑、無期徒刑或最輕本刑為3年以上有期
    徒刑以外之罪，其於本院審理期日中就被訴事實為有罪之陳
    述，經本院告知簡式審判程序之旨，並聽取當事人意見後，
    由本院依刑事訴訟法第273條之1第1項規定裁定進行簡式審
    判程序，合先敘明。
二、前揭犯罪事實，業據被告於本院審理時坦承不諱，並經被害
    人甲○○於警詢時指述綦詳，並有宜蘭縣警察局礁溪分局礁
    溪派出所警員職務報告1份、查獲照片11張及扣案之一字起
    子1支可資佐證，則被告任意性自白核與事實相符，應可採
    信，被告犯行堪以認定。
三、按刑法第321條第1項第3款之攜帶兇器竊盜罪，係以行為人
    攜帶兇器竊盜為其加重條件，此所謂兇器，其種類並無限制
    ，凡客觀上足對人之生命、身體、安全構成威脅，具有危險
    性之兇器均屬之，且祇須行竊時攜帶此種具有危險性之兇器
    為已足，並不以攜帶之初有行兇之意圖為必要，有最高法院
    79年度台上字第5253號刑事判例可參。茲被告用以破壞車牌
    號碼1810-VP號自用小貨車車門鎖一字起子1支，客觀上足以
    傷害人之身體及危害人之生命，顯具危險性，應認係屬刑法
    第321條第1項第3款之兇器至明。又被告已著手竊盜犯行，
    惟尚未得手即當場為警查獲，竊盜犯罪尚屬未遂。核被告所
    為，係犯刑法第321條第2項、第1項第3款之攜帶兇器竊盜未
    遂罪及同法第354條之毀棄損壞罪，其攜帶兇器竊盜未遂罪
    部分，爰依刑法第25條第2項之規定，按既遂之刑度減輕其
    刑。被告所犯前開二罪，係一行為觸犯二罪名，為想像競合
    犯，應從一重即攜帶兇器竊盜未遂罪處斷。查被告乙○○有
    前揭犯罪事實欄所載之前科及執行情形，此有台灣高等法院
    被告前案紀錄表可查，被告於有徒刑執行完畢5年內，再故
    意犯有期徒刑以上之本罪，為累犯，應依法加重其刑，並就
    其所犯攜帶兇器竊盜未遂罪部分先加後減之。爰審酌被告前
    有毒品、槍砲、竊盜、贓物前科，素行非佳，多次因竊盜案
    件經本院判處罪刑，仍再犯本案竊盜罪，法紀觀念薄弱，危
    害社會治安非輕，另考量其犯罪手段、被害人所受損害、被
    告犯罪動機、智識程度、生活狀況及犯後於本院審理時坦承
    犯行之態度等一切情狀，量處如主文所示之刑，並諭知易科
    罰金之折算標準。至公訴人請求判處被告有期徒刑6月，尚
    嫌過重，附此敘明。又扣案之一字起子1支為被告所有供本
    件犯罪所用之物，業為被告坦承明確，爰依法宣告沒收；至
    其餘扣案之手套1雙、老虎鉗3支、六角扳手1支、三角扳手1
    支，尚無積極證據顯示與本件犯罪有何關連，自無從宣告沒
    收。
據上論斷，應依刑事訴訟法第273條之1第1項、第299條第1項前
段，刑法第321條第2項、第1項第3款、第354條、第55條、第25
條第2項、第47條第1項、第41條第1項前段、第38條第1項第2款
，刑法施行法第1條之1第1項、第2項前段，判決如主文。
本案經檢察官劉憲英到庭執行職務。
中    華    民    國    99    年    6     月    15    日
                  刑事第四庭法  官  陳雪玉
以上正本證明與原本無異。
如不服本判決應於收受送達後十日內向本院提出上訴書狀，並應
敘述具體理由；其未敘述上述理由者，應於上訴期間屆滿後二十
日內向本院補提理由書(均須按他造當事人之人數附繕本)「切勿
逕送上級法院」。
                            書記官  陳建宇
中    華    民    國    99    年    6     月    15    日
附錄本案論罪科刑法條：
中華民國刑法第321條
（加重竊盜罪）
犯竊盜罪而有左列情形之一者，處6月以上、5年以下有期徒刑：
一、於夜間侵入住宅或有人居住之建築物、船艦或隱匿其內而犯
    之者。
二、毀越門扇、牆垣或其他安全設備而犯之者。
三、攜帶兇器而犯之者。
四、結夥三人以上而犯之者。
五、乘火災、水災或其他災害之際而犯之者。
六、在車站或埠頭而犯之者。
前項之未遂犯罰之。
中華民國刑法第354條
（毀損器物罪）
毀棄、損壞前二條以外之他人之物或致令不堪用，足以生損害於
公眾或他人者，處2年以下有期徒刑、拘役或5百元以下罰金。

司法院資訊處製作；財團法人民間司法改革基金會備份。
